臺灣士林地方法院交通事件裁定　　　　　　　　　　九十一年度交聲字第四七六號
　　原處分機關　臺北巿交通事件裁決所
　　異 議 人即
　　受 處分 人　甲○○
右列異議人即受處分人因違反道路交通管理處罰條例案件，對於臺北市交通事件裁決
所九十一年四月二十三日所為之處分 (原處分案號：北市裁三字第駕裁二二－Ｚ00
000000號)聲明異議，本院裁定如左：
    主  文
異議駁回。
    理  由
一、按汽車行駛於高速公路應依速限標誌指示，又汽車行駛於高速公路而不遵管制之
    規定者，處汽車駕駛人新臺幣三千元以上六千元以下之罰鍰，再者，汽車駕駛人
    ，駕駛有違反本條例之行為，經交通勤務警察或依法令執行交通稽查任務人員制
    止時，不聽制止或拒絕停車接受稽查而逃逸者，除按各該條規定處罰外，處新台
    幣三千元以上六千元以下罰鍰；又汽車駕駛人有第六十條第一項、第三十三條之
    情形之一者，各記違規點數一點，高速公路管制規則第五條第一項、道路交通管
    理處罰條例第三十三條第一項、第六十條第一項、第六十三條第一項第一款分別
    定有明文。
二、本件受處分人即異議人甲○○於九十一年二月二十二日八時三十六分許，駕駛Ｍ
    Ｌ─四一二九號自小客車，在北二高南向一一六公里速限八十公里之路段，經警
    以雷達測速器測得行車時速一百一十七公里，並經警明確示意該車停車受檢，惟
    受處分人即異議人甲○○未予停車，不予理會，加速逃逸，經警舉發「汽車行駛
    於高速公路而不遵管制之規定者」、「經交通勤務警察制止時，不聽制止或拒絕
    停車接受稽查而逃逸者」，各處新臺幣三千元合計新臺幣六千元之罰鍰，並各記
    違規點數一點。
三、訊據受處分人即異議人甲○○固坦承駕駛ＭＬ─四一二九號自小客車於右揭時地
    途經該路段，惟辯稱：伊當時時速約一百公里，伊是跟前車行駛，伊認員警是攔
    停前車沒有攔下來，才攔停伊車，伊有停車，伊是停前面一點，伊回頭看員警並
    沒有過來，亦未指示伊做何事，伊當時還有向員警揮揮手示意伊並未超速，伊看
    到員警正在取締另一車輛違規云云。惟查：該路段之速限為八十公里，有內政部
    警政署國道公路警察局第六警察隊公函一紙在卷可稽，證人即舉發員警乙○○於
    本院證稱：「（問：現任何職？）國道六隊竹林分隊。（問：本案是否為你所舉
    發﹖）是，（問：舉發過程﹖）當時我以雷射槍測到受處分人車速為一百一十六
    公里，一次只能測一輛車之車頭，最遠在六百公尺前就可測到，該路段速限是八
    十公里，所以我們就以指揮棒示意攔停受處分人，但受處分人未停車即加速離去
    ，我們一般現場舉發不需照相。（問：問對受處分人稱未超速及未逃逸有何意見
    ﹖）我們舉發時均會將舉發車輛型號顏車號色向值班查詢，但受處分人並未停車
    。（問：該路段為何是八十公里﹖）因該路段要接西濱東路，所以要減速」等語
    ，證人與受處分人即異議人甲○○並無仇怨，殊無設詞誣陷，致入己身於偽證重
    罪危險之理，且證述之內容詳盡，所為證言自堪採信，況交通警員掣單舉發違反
    道路交通管理處罰條例所列之違規事實，本質上為行政處分，係公務員基於職務
    上權責，依法就特定之具體事件所為具公法上效果之單方行政行為，基於公務員
    為公法上行為具有公信力之原則，其依法作成之行政處分所認定之事實當可被推
    定為真正，本此公信原則，立法者乃賦予行政機關制定違反道路交通事件統一裁
    罰標準及處理細則，使執勤警員得當機處分（參見上開細則第二十三條），以達
    其維護交通秩序、公眾安全之行政目的，本件違規事實，依前揭證述，至臻明確
    ，受處分人雖執前情聲明不服，尚難採信，本院復查無確據足資證明本件有捏造
    事實違法取締之情事，則執勤警員本其維護交通秩序、公眾安全職責所為之舉發
    ，自應受到合法、正確之推定。綜上所述，受處分人既有前揭違規情事，原處分
    機關以受處分人之駕車違規行為，影響高速公路行車安全與秩序，援引首揭規定
    ，依法裁罰，並無不當，本件異議為無理由，應予駁回。
四、據上論斷，應依道路交通案件處理辦法第十九條，裁定如主文。
中      華      民      國      九十一      年    五    月    二十八    日
                                    臺灣士林地方法院交通法庭
                                        法  官  蔡  明  宏
右正本證明與原本無異。
不服本裁定應於送達後五日內向本院提出抗告狀。
                                        書記官  陳  漢  朝
中      華      民      國      九十一      年    六    月      六      日
